【裁判字號】    97,聲,2852
【裁判日期】    970831
【裁判案由】    公示送達
【裁判全文】
臺灣臺北地方法院民事裁定      九十七年度聲字第二八五二號
聲  請  人  彰化商業銀行股份有限公司
法定代理人  甲○○
代  理  人  丙○○
相  對  人  炫泰國際服飾有限公司
兼法定代理  乙○○
人                    十二號
相  對  人  丁○○
上列聲請人聲請對相對人為公示送達，本院裁定如下：
    主  文
准將聲請人對相對人炫泰國際服飾有限公司之法定代理人兼相對
人乙○○如附件所示意思表示為公示送達。
聲請人其餘聲請駁回。
聲請程序費用由聲請人負擔新台幣肆佰元，其餘新台幣陸佰元由
相對人炫泰國際服飾有限公司、乙○○負擔。
    理  由
一、查表意人非因自己之過失不知相對人居所者，得依民事訴訟
    法公示送達之規定，以公示送達為意思表示之通知，民法第
    97條定有明文。
二、聲請意旨略以：兩造間假扣押事件已終結，聲請人為取回提
    存物（本院九十六年存字第四四五七號提存事件），定二十
    日以上期間催告相對人即受擔保利益人行使權利，然相對人
    炫泰國際服飾有限公司之公司兼法定代理人乙○○及相對人
    丁○○之戶籍雖未遷移，上開存證信函經郵局以日間及夜間
    雙掛號送達均為召領逾期，又依據本院九十七年三月十四日
    北院民柏97年度聲字第292號函文所載，炫泰國際服飾有限
    公司法定代理人兼相對人乙○○及丁○○之送達處所即住所
    台北縣新店市○○路六十巷九十弄二十二號均遷出不明，故
    乙○○及丁○○目前應僅為將戶籍登記於上開地址但並未實
    際居住，爰依據民事訴訟法第一百零四條第一項第三款之規
    定，聲請就催告渠等行使權利之意思表示為公示送達等語。
三、經查，聲請人就其上開主張，雖已提出本院九十六年度存字
    第四四五七號提存書及本院九十七年三月十四日北院民柏97
    年度聲字第292號函各一份及存證信函回執三份為證，乙○
    ○、丁○○自新店市○○路六十巷九十弄二十二號處所已經
    遷出不明一事，雖然足以認定，然經本院依職權查詢相對人
    之戶籍地址，乙○○之戶籍地址固為台北縣新店市○○路六
    十巷九十弄二十二號，惟丁○○之戶籍地址並非上址而為台
    北市○○區○○街五十九巷七十八弄一號十樓之一，此有本
    院個人基本資料查詢結果二份在卷可稽，而聲請人並未釋明
    相對人丁○○已遷出上開戶籍地址而有居所不明之情事，是
    聲請人主張非因自己之過失不知相對人之居所，而就催告行
    使權利之意思表示對渠等聲請公示送達，就相對人炫泰國際
    服飾有限公司兼法定代理人乙○○部分，固非無據，然就相
    對人丁○○部分，揆諸上開法文之規定，即非有據，應予駁
    回。
四、依非訟事件法第二十一條第二項、第二十四條第一項，民事
    訴訟法第七十九條前段，裁定如主文。
中    華    民    國    97    年    8     月    31    日
                  民事第四庭    法  官  匡偉
以上正本係照原本作成
如對本裁定抗告須於裁定送達後10日內向本院提出抗告狀，並繳
納抗告費新臺幣1,000元
中    華    民    國    97    年    8     月    31    日
                                書記官  陳莉庭


司法院資訊處製作；財團法人民間司法改革基金會備份。
